臺灣高雄地方法院刑事判決　　　　　　　　　　　　　九十一年度交訴字第九號
　　公　訴　人　臺灣高雄地方法院檢察署檢察官
　　被　　　告　丁○○
右列被告因公共危險等案件，經檢察官提起公訴（九十年度偵字第二二七七二號）及
移送併辦（九十一年度偵字第二七八六號），本院判決如左：
    主  文
丁○○駕駛動力交通工具肇事，致人受傷而逃逸，累犯，處有期徒刑柒月。
被訴過失傷害部分，公訴不受理。
    事  實
一、丁○○前於民國八十二年間因肅清煙毒條例案件，經本院判處有期徒刑三年二月
    確定，並於八十九年十二月二十一日執行完畢。竟不知戒慎行止，於九十年七月
    十二日二十時十分許，駕駛車牌號碼ＺＦ─０九二八號自用小客車，沿高雄縣岡
    山鎮○○○路往大仁路方向行駛，途經嘉興東路九十五號前，本應注意汽車行駛
    時，駕駛人應注意車前狀況，並隨時採取必要之安全措施，而依當時情況復無其
    他不能注意之情事，詎丁○○竟疏未注意及此，自後撞及同向在前之甲○○所騎
    乘車牌０ＬＧ─二二三號重型機車，致甲○○人車倒地後，受有頭部外傷併枕部
    頭皮撕裂傷、右手及右肩多處擦傷等傷害（過失傷害部分據告訴人甲○○於本院
    審理時撤回告訴，詳如後述），丁○○於肇事後下車查看，見甲○○頭部受傷且
    昏迷不醒人事，為脫免罪責，遂向路人丙○○、乙○○佯稱要上車拿錢後，即趁
    機開車加速逃離，而未留置現場以待警方前往處理，亦未將傷者受醫，路人丙○○、乙○○見狀乃共乘機車在後追逐，終因追趕不及而讓丁○○逃逸無蹤，嗣經
    警依二人當場記下之ＺＦ─０九二八號車牌號碼，始循線查獲。
二、案經甲○○訴由高雄縣警察局岡山分局移送臺灣高雄地方法院檢察署檢察官偵查
    起訴。
    理  由
一、訊據被告丁○○固坦承有於右揭時地駕車撞傷告訴人甲○○後駕車離去等事實不
    諱，惟矢口否認有駕車肇事後逃逸之犯行，辯稱：當時我有下車將甲○○扶起來
    ，看他頭部受傷，一時緊張且身上沒有錢，車上的一名同事也沒有錢，故想回家
    拿錢再回現場，但家裡都沒有人在也沒有錢，之後有回到現場，但已找不到告訴
    人，不是故意要逃走云云。經查，右揭事實，迭據告訴人甲○○於警偵訊及本院
    審理時指訴綦詳，並經證人即路人乙○○、丙○○於警訊中就事故發生時，二人
    共騎一輛機車在後追被告而未得，並記下車牌號碼等情屬實，及證人丙○○再於
    本院審理時結證：「我對被害人有印象，但當時是晚上七、八點了，天色暗暗的
    ，所以我對被告無印象。當時的情形是肇事者沿著嘉興東路向嘉興水泥行駛，肇
    事者撞到被害人後，在被害人快要倒地之前，我看到了，我就趕快過去扶著他，
    當時肇事者有下車看被害人，當時看肇事者的神智很清楚，他應該知道有撞到人
    ，之後說他要到車上拿東西，他就直接上車將車子開走了，我看到，我先大聲喊
    說不要跑，但他的車子還是開走了，剛好另一位證人乙○○騎機車過來，我就叫
    乙○○騎車載我去追，在追的當中我們還有大喊不要跑、不要跑，追了五百公尺
    遠追不到就放棄了，當時肇事者開車離去時車速很快，所以無法追上，我們在追
    肇事者之前，我們先將被害人扶到旁邊，追不上肇事者之後我們又回到車禍現場
    ，就有救護車將被害人送醫，被害人被撞到時，有點要倒下去的樣子，神智有點
    不清楚，被害人送醫後我還留在現場等警察來，我留在現場約一個小時左右，這
  當中並沒有發現肇事者有回來現場，之後我就離開了」等語明確，復有現場及車
    損照片四幀在卷可稽，而告訴人甲○○因此受有前開之傷害，亦有國軍岡山醫院
    民眾診療服務處出具之疾病診斷證明書一紙附卷可資佐憑。被告雖仍以前開情詞
    置辯，惟被告既知已撞傷告訴人且致其昏迷不醒人事，而是時亦有路人丙○○、
    乙○○在旁協助，則被告理應隨即將傷者送醫急救方屬正辦，是縱認被告係為籌
    錢始先行離去屬實，衡情亦應留下姓名地址及電話以為連絡之用，或委由同事留
    在現場處理，以避免他人對其有逃逸之誤認，其不此之圖，反立即驅車離去，且
    於路人在後追逐時仍加速離開，其肇事後因心虛而逃逃之心昭然若揭，若謂無逃
    走之意，孰人能信。綜上所述，被告前開辯解，顯屬飾卸之詞，要無足採，本件
    事證明確，被告犯行堪予認定。
二、核被告所為，係犯刑法第一百八十五條之四駕駛動力交通工具肇事，致人受傷而
    逃逸罪。被告前曾於八十二年間因肅清煙毒條例案件，經本院判處有期徒刑三年
    二月確定，並於八十九年十二月二十一日執行完畢乙節，有臺灣高等法院被告全
    國前案紀錄表乙份在卷可考，其於五年之內再犯有期徒刑以上之本罪，為累犯，
應依法加重其刑。爰審酌被告駕車肇事，明知告訴人甲○○受有傷害，不僅未予
    救護，反而逃逸無蹤，其漠視他人生命安全至明，所為非是，本不宜寬貸，惟念
    其事後已與告訴就過失傷害部分達成民事和解，告訴人亦表示不予追究之意等一
    切情狀，量處如主文所示之刑，以資懲儆。
三、公訴意旨另以被告於前述時地，駕駛ＺＦ─０九二八號自小客車，因疏未注意車
    前之人、車狀況，因而自後撞及同向在前之告訴人甲○○所騎乘之車牌號碼ＯＬ
    Ｇ─二二三號重型機車，致甲○○受有頭部外傷併枕部頭皮撕裂傷、右手及右肩
    多處擦傷等傷害，因認此部分被告尚涉犯刑法第二百八十四條第一項之過失傷害
    罪嫌。惟按告訴乃論之罪，告訴人於第一審辯論終結前，得撤回其告訴；又告訴
    經撤回者，法院應諭知不受理之判決，刑事訴訟法第二百三十八條第一項，及第
    三百零三條第三款定有明文。經查，被告所涉犯前述刑法第二百八十四條第一項
    前段之過失傷害罪，依同法第二百八十七條前段之規定須告訴乃論，茲據告訴人
    甲○○於本院審理中當庭撤回其告訴在卷，揆諸前開說明，爰依法就被告此部分
    之過失傷害犯行諭知不受理之判決。
據上論斷，應依刑事訴訟法第二百九十九條第一項前段、第三百零三條第三款，刑法
第一百八十五條之四、第四十七條，判決如主文。
中     華       民       國    九十一    年      七      月    三十     日
                                   臺灣高雄地方法院交通法庭
                                       法    官  柯彩燕
右正本證明與原本無異。
如不服本判決，應於判決送達後十日內，向本院提出上訴狀。
                                書記官    楊真芬
中    華    民    國      九十一      年      七      月    三十一      日
